# 求助陈老师

提问人：可怜的臭臭 时间：2023-01-19 10:14:31
@chenyiwei 陈老师，A客户原计提印花税并进行了缴纳，分别计入税金及附加和资本公积，后期税务局为支持公司给予印花税的免税政策同时通过国库退库的形式进行了退税，针对上述是否直接冲减当时的税金及附加和资本公积。但是这样的话会导致税金及附加出现负数，这样是否合理？考虑到多不以负数列示税金及附加项目组想将该部分计入营业外收入，原计入资本公积的仍原路返还，这样是否合理？现金流通过“收到的其他”还是“收到的税费返还”呢？麻烦您了，陈老师。

回答人：chenyiwei
因为是依据税法规定，通过国库退库的形式进行了退税，因此应原路冲回处理，在收到退税时直接冲减税金及附加和资本公积，即使这样做会导致税金及附加的本年发生额出现负数。现金流量列入“收到的税费返还”。

提问人：可怜的臭臭 时间：2023-01-28 14:51:55
陈老师，这样将导致财务报表层面税金及附加出现负数，不能更好的让报表使用者理解，为了便于报表使用者理解是否可以将冲减的税金及 附加部分在营业外收入进行列示呢？

回答人：chenyiwei
不建议。可以在附注中说明本年度税金及附加出现负数的原因。

提问人：anjiaxiang1210 时间：2023-01-31 10:39:09
@chenyiwei 请问陈版，“通过国库退库的形式进行了退税”是不同于正常的政府补助处理吗，所以不进其他收益，要原路冲回？那实务中，要看一下政府补助的支付方？

回答人：chenyiwei
国库退库是税务机关的直接操作，这种处理都有税法依据，所以不是政府补助。